臺灣臺南地方法院臺南簡易庭民事判決
110年度南保險小字第1號
原      告  周志成
被      告  第一產物保險股份有限公司  

法定代理人  李正漢
訴訟代理人  王治鑑
上列當事人間請求給付保險金事件，於中華民國111年9月21日言
詞辯論終結，本院判決如下：
　　主　文
原告之訴駁回。
訴訟費用新臺幣壹萬參仟元由原告負擔。
　　事實及理由
一、原告主張：訴外人李肇雄於民國108年12月2日19時許，駕駛
    由被告承保強制汽車責任險、車牌號碼0000-00號自小客車
    沿臺南市仁德區中山路555巷由北往南方向行駛，行經臺南
    市○○區○○路000巷0弄00號前時，與原告所騎乘車牌號碼000-
    0000號普通重型機車（下稱本案機車）發生碰撞（下稱系爭
    事故），造成原告人車倒地，本案機車重壓於原告左小腿，
    原告左小腿劇烈疼痛，右腿亦重摔在地上受傷，而送往國立
    成功大學醫學院附設醫院（下稱成大醫院）急診治療，並於
    同年月21時38分離院。又原告後續仍因系爭事故所造成左小
    腿腫脹、疼痛及右小腿疼痛，前往成大醫院骨科門診就醫，
    歷經多次治療未見改善，遂又轉診於復健科治療。因疼痛持
    續未改善，經醫師安排超音波檢查，判斷疑似靜脈方面受傷
    ，而診斷原告受有雙下肢靜脈曲張之傷害（下稱系爭傷害）
    才造成原告雙腳小腿持續性疼痛，後經心臟血管科安排手術
    ，手術後始改善雙腳小腿疼痛情形。原告因系爭事故受有系
    爭傷害，故治療期間所生之醫療費用應由被告給付，爰請求
    被告給付醫療費用59,000元。並聲明：㈠被告應給付原告新
    臺幣（下同）59,000元。㈡本件請依職權宣告假執行。
二、被告答辯則以：原告因系爭事故所受之傷勢應為左小腿鈍挫
    傷、左小腿魚際肌撕裂傷，就該部分傷勢醫療費用被告業己
    給付原告保險金，然原告後續因系爭傷害進行治療，而系爭
    傷害則與系爭事故無因果關係，亦經財團法人金融消費平亦
    中心評議，函詢成大醫院，同認原告系爭傷害非系爭事故造
    成，故就系爭傷害之醫療費用自非被告理賠範圍，原告請求
    顯非有理。並聲明：原告之訴駁回。
三、本院得心證之理由：
  ㈠原告主張訴外人李肇雄於108年12月2日19時許，駕駛由被告
    承保強制汽車責任險、車牌號碼0000-00號自小客車與原告
    所騎乘本案機車發生碰撞，造成原告人車倒地，本案機車重
    壓於原告左小腿，造成原告左小腿鈍挫傷、左小腿魚際肌撕
    裂傷等情，業據原告提出國立成功大學醫學院附設醫院（下
    稱成大醫院）108年12月2日、109年5月1日、109年5月7日、
    109年7月6日診斷證明書（見南司保險小調字卷第23-29頁）
    ，並經本院職權調閱系爭事故臺南市政府警察局歸仁分局仁
    德分駐所道路交通事故調查卷宗，核閱無訛，且為被告所不
    爭執，堪信屬實。
　㈡原告另主張其因系爭事故受有系爭傷害，並請求被告給付強
    制汽車責任保險之傷害醫療費用給付等語，則為被告所否認
    ，並以前詞置辯。經查：
　⒈按因汽車交通事故致受害人傷害或死亡者，不論加害人有無
    過失，請求權人得依本法規定向保險人請求保險給付或向財
    團法人汽車交通事故特別補償基金請求補償，強制汽車責任
    保險法第7條定有明文。次按當事人主張有利於己之事實者
    ，就其事實有舉證之責任，民事訴訟法第277條前段亦有明
    文。
　⒉雖原告業已提出成大醫院109年11月27日、110年4月15日診斷
    證明書、醫療費用單據（見南司保險小調字卷第19-21頁、
    第33-51頁），足認原告確有診斷出系爭傷害，並進行治療
    之事實。惟查，原告系爭傷害是否系因系爭事故導致，而原
    告得向被告請求系爭傷害醫療費用，自屬於較有利原告之事
    實主張，依前開規定應由原告負舉證責任。而依據原告於臺
    南市政府警察局歸仁分局道路交通事故談話紀錄中陳述：伊
    左腳受傷，頭暈等語（見本院卷第41頁），又根據成大醫院
    108年12月2日診斷證明書病名僅記載：左小腿鈍挫傷（見南
    司保險小調字卷第29頁），顯見於系爭事故發生當日，原告
    因系爭事故所造成之傷勢主要於左小腿，並因左小腿之傷勢
    進行治療，右小腿則無明顯之外傷，而距離系爭事故發生時
    隔近1年，始診斷出系爭傷害，系爭傷害是否與系爭事故具
    有因果關係即產生疑義。再經本院囑託成大醫院就系爭事故
    是否足以導致原告系爭傷害亦或左小腿鈍挫傷之傷勢是否足
    以引起系爭傷害之病情，經成大醫院函覆鑑定意見：依據病
    患靜脈曲張手術前之病史、臨床徵候、血管功能儀及血管超
    音波檢查結果，血管超音波排除雙下肢近端深部靜脈栓塞之
    可能性，且靜脈瓣膜回流測試呈現非受傷之右下肢較受傷之
    左下肢靜脈瓣膜功能更差，顯示誘發病人靜脈曲張之主因為
    靜脈瓣膜功能不良，並以實際存在一段長遠時間，導致逐步
    惡化引發下肢水腫、脹痛與皮膚發炎等症狀，且右側較左側
    嚴重。因此確認病人為原發性淺部靜脈系統功能不全所造成
    的靜脈曲張，符合靜脈曲張手術之適應症，故難以斷定靜脈
    曲張之發生與左小腿鈍挫傷有直接因果關係等語（見本院卷
    第91頁）。是以，原告系爭事故後雖受有左小腿之鈍挫傷，
    而右小腿於系爭事故發生當日亦未有明顯外傷，且原告雙下
    肢靜脈曲張之傷勢較偏向原發性淺部靜脈系統功能不全所造
    成，較低可能系由外傷造成，又相較於系爭事故當日傷勢較
    重之左小腿，右下肢靜脈瓣膜之情形反而較為嚴重，原告亦
    未提出其他證據說明系爭事故導致原告右下肢受有何種傷害
    ，進而引發右下肢靜脈瓣膜有較嚴重之問題，故依原告所提
    出之證據，難認系爭事故係導致原告系爭傷害之原因，而為
    有利原告之判斷，則依據前開規定，強制汽車責任險之保險
    給付，應限於汽車交通事故所造成之傷害，故原告主張被告
    應給付系爭傷害之醫療費用，即難憑採。
　⒊至原告雖對成大醫院鑑定結果表示意見認為成大醫院不了解
    系爭事故造成原告受傷之程度，因此醫院的推測有疑點等語
    （見本院卷第102頁）。然查，自系爭事故發生後，原告即
    於成大醫院急診室就醫，且後續門診追蹤亦或轉診皆於成大
    醫院進行，是以成大醫院掌握原告就系爭事故後之就醫情形
    較為完整，且觀諸鑑定報告內容亦完整說明判斷基礎係基於
    原告之手術前病史、臨床徵候、血管功能儀及血管超音波檢
    查等資料，而難認成大醫院係於資訊未充分下所為之判斷，
    故原告主張本院囑託成大醫院鑑定結果因成大醫院不了解原
    告傷勢而有疑點，洵無足採。
　㈢綜上所述，本件依原告所提證據及本院調查證據之結果，難
    認系爭傷害與系爭事故有因果關係存在。從而，原告依強制
    汽車責任保險法規定，請求被告給付系爭傷害之醫療費用，
    於法無據，應予駁回。
四、末按訴訟費用，由敗訴之當事人負擔；法院為(小額)訴訟費
    用之裁判時，應確定其費用額，民事訴訟法第78條、第436
    條之19第1項定有明文。本件小額訴訟費用確定為13,000元(
    即第一審裁判費1,000元及鑑定費用12,000元)，而原告之請
    求為無理由，爰依職權確定原告應負擔之訴訟費用如主文第
    2項所示
五、本件事證已臻明確，兩造其餘攻擊防禦方法，於本判決結果
    不生影響，爰不一一論述，併此敘明。
六、訴訟費用負擔之依據：民事訴訟法第78條。
中　　華　　民　　國　　111 　年　　10 　　月　　6　　日
　　　　　　　　　　臺灣臺南地方法院臺南簡易庭
　　　　　　　　　　　　　　　法　官　李杭倫
以上正本證明與原本無異。
如不服本判決，應於送達後20日內，向本院提出上訴狀並表明上
訴理由，如於本判決宣示後送達前提起上訴者，應於判決送達後
20日內補提上訴理由書（須附繕本）。
對於小額程序之第一審判決之上訴，非以其違背法令之理由，不
得為之。且上訴狀內應記載表明（一）原判決所違背之法令及其
具體內容。（二）依訴訟資料可認為原判決有違背法令之具體事
實者。
中　　華　　民　　國　　111 　年　　10 　　月　　6　　日
                              書記官  黃怡惠